【裁判字號】    97,易,334
【裁判日期】    970430
【裁判案由】    毒品危害防制條例
【裁判全文】
臺灣士林地方法院刑事判決               97年度易字第334號
公  訴  人  臺灣士林地方法院檢察署檢察官
被      告  甲○○
                    （另案於臺灣臺北監獄士林分監執行中）
上列被告因毒品危害防制條例案件，經檢察官提起公訴（97年度
毒偵字第171 號），被告於本院準備程序為有罪之陳述，經本院
裁定改依簡式審判程序審理，並判決如下：
    主  文
甲○○施用第二級毒品，累犯，處有期徒刑拾壹月。扣案安非他
命吸食器壹組及分裝袋壹個均沒收。
    事  實
一、甲○○前於民國87年間因施用第二級毒品案件，經本院以87
    年度毒聲字第44號裁定送觀察、勒戒後，認無繼續施用毒品
    之傾向，由臺灣士林地方法院檢察署檢察官於87年7 月26日
    以87年度偵字第2179號、第4217號不起訴處分確定；復於87
    年間再因施用第二級毒品案件，經本院以87年度毒聲字第11
    50號裁定送觀察、勒戒後，認有繼續施用毒品之傾向，經本
    院於88年1 月19日以88年度毒聲字第70號裁定令入戒治處所
    施以強制戒治，嗣因強制戒治屆滿3 月且執行成效經評定為
    合格，遂由本院於88年6 月5 日以88年度毒聲字第1070號裁
    定停止戒治，所餘戒治期間付保護管束，嗣於89年1 月27日
    保護管束期滿視為執行完畢。而刑事部分，並經臺灣士林地
    方法院檢察署檢察官於88 年1月12日以87年度偵字第10119
    號聲請簡易判決處刑，再由本院士林簡易庭以88年度士簡字
    第94號判決處有期徒刑6 月確定，於90年11月5 日執行完畢
    ；又於89年間再因施用第二級毒品案件，由本院依檢察官聲
    請裁定送強制戒治，刑事部分，則由臺灣士林地方法院檢察
    署檢察官於90年3 月8 日以89年度毒偵字第2338號聲請簡易
    判決處刑，經本院以90年度簡字第379 號判決處有期徒刑6
    月確定，已於91年10月23日執行完畢。復於91年間，因施用
    第二級毒品案件，經本院以91年度毒聲字第999 號裁定送戒
    治處所施以強制戒治，嗣戒治屆滿3 月且執行成效經評定為
    合格，經本院以92年度毒聲字第636 號裁定停止戒治，於92
    年7 月16日停止戒治釋放出所，所餘戒治期間付保護管束，
    於92年10月23日保護管束期滿，視為執行完畢；至刑事責任
    部分，經本院以91年度易字第724 號判決處有期徒刑6 月確
    定。又於92年間，因施用第二級毒品案件，經本院以93年易
    字第197 號判決處有期徒刑8 月確定，甫於94年6 月17日縮
    刑期滿執行完畢。詎甲○○仍不知悔改，又基於施用第二級
    毒品安非他命之犯意，於97年1 月7 日晚上10時許，在臺北
    市○○區○○路85巷2 弄32號住處內，以將安非他命置於吸
    食器內用火燒烤成氣體後吸食之方式，施用第二級毒品安非
    他命1 次。嗣於97年1 月8 日下午4 時40分許，為警持搜索
    票在上址住處執行搜索查獲，當場於屋內扣得安非他命吸食
    器1 組、分裝袋1 個，並採集尿液檢體送驗呈安非他命類陽
    性反應，始悉上情。
二、案經臺北市政府警察局北投分局移送臺灣士林地方法院檢察
    署檢察官偵查起訴。
    理  由
一、本件被告所犯非死刑、無期徒刑或最輕本刑有期徒刑3 年以
    上之罪，亦非高等法院管轄第一審案件，且於準備程序進行
    中，被告先就被訴事實為有罪之陳述，經告知被告簡式審判
    程序之旨，並聽取檢察官、被告之意見後，本院裁定進行簡
    式審判程序，是本件之證據調查，依刑事訴訟法第273 條之
    2 規定，不受同法第159 條第1 項、第161 條之2 、第161
    條之3 、第163 條之1 及第164 條至第170 條規定之限制，
    合先敘明。
二、上揭犯罪事實，業據被告甲○○於警詢、偵查及本院審理時
    均坦承不諱（見97年度毒偵字第171 號卷第12頁至第15頁、
    第42頁至第43頁、本院卷第29頁、第35頁至第38頁），而被
    告於97年1 月8 日經警所採集尿液，經送臺灣尖端先進生技
    醫藥股份有限公司以氣相層析質譜儀分析法鑑驗結果，呈安
    非他命類陽性反應，此有該公司97年1 月21日濫用藥物檢驗
    報告1 紙附卷可稽（見上開偵查卷第49頁），並有安非他命
    吸食器1 組及分裝袋1 個扣案可資佐證，是被告自白施用第
    二級毒品安非他命，應認與事實相符，而可採信。又被告有
    前開事實欄所載之因施用毒品案件，經裁定送觀察、勒戒及
    強制戒治後釋放出所等情，亦有臺灣士林地方法院檢察署87
    年度偵字第2179號、第4217號不起訴處分書、87年度偵字第
    10119 號聲請簡易判決處刑書、89年度毒偵字第2338號聲請
    簡易判決處刑書、91年度毒偵字第750 號起訴書、93年度毒
    偵字第170 號起訴書、本院91年度易字第724 號刑事判決及
    臺灣高等法院被告全國前案紀錄表在卷足憑（見上開偵查卷
    第64頁至第75頁、本院卷第5 頁至第15頁），被告於觀察、
    勒戒及強制戒治後，5 年內再犯本件施用第二級毒品犯行，
    事證明確，堪予認定，應依法論科。
三、查安非他命為毒品危害防制條例所稱之第二級毒品，觀諸該
    條例第2 條第2 項第2 款規定甚明。核被告所為，係犯毒品
    危害防制條例第10條第2 項之施用第二級毒品罪。其施用第
    二級毒品前持有第二級毒品之低度行為，為施用第二級毒品
    之高度行為所吸收，不另論罪。而被告有事實欄所載之犯罪
    科刑執行紀錄，有臺灣高等法院被告前案紀錄表在卷可稽（
    見本院卷第5 頁至第15頁），其於有期徒刑執行完畢後5年
    內，故意再犯本案有期徒刑之罪，係屬累犯，應依刑法第47
    條第1 項之規定論以累犯，並加重其刑。爰審酌被告前因施
    用毒品案件，經法院裁定送觀察、勒戒及強制戒治後，竟仍
    無法戒除毒癮，復又再施用毒品，惟念其施用毒品乃戕害個
    人身心健康，尚未危及他人，其犯罪之動機、目的、手段、
    施用時間、施用次數及其智識程度、犯後坦認犯行，態度尚
    稱良好等一切情狀，量處如主文所示之刑，以示懲儆。
四、扣案之安非他命吸食器1 組、分裝袋1 個，均為被告所有且
    係供施用第二級毒品安非他命犯罪所用之物，亦經被告供陳
    在卷，爰依刑法第38條第1 項第2 款規定併予宣告沒收。
據上論斷，應依刑事訴訟法273 條之1 第1 項、第299 條第1 項
前段，毒品危害防制條例第10條第2 項，刑法第11條、第47條第
1項、第38條第1 項第2 款，判決如主文。
本案經檢察官吳維雅到庭執行職務。
中    華    民    國    97    年    4    月    30    日
                  刑事第四庭法  官  高雅敏
以上正本證明與原本無異。
如不服本判決，應於收受送達後10日內向本院提出上訴書狀，其
未敘述上訴理由者，應於上訴期間屆滿後20日內向本院補提理由
書狀。
                            書記官  田瑾俐
中    華    民    國    97    年    4    月    30    日
附錄本案論罪科刑法條
毒品危害防制條例第10條第2項
施用第二級毒品者，處 3 年以下有期徒刑。


司法院資訊處製作；財團法人民間司法改革基金會備份。
